【裁判字號】    96,訴,1052
【裁判日期】    970521
【裁判案由】    公共危險等
【裁判全文】
臺灣士林地方法院刑事判決              96年度訴字第1052號
公  訴  人  臺灣士林地方法院檢察署檢察官
被      告  乙○○
上列被告因公共危險等案件，經檢察官提起公訴（96年度偵字第
10760 號），本院判決如下：
    主  文
乙○○竊盜，累犯，處拘役肆拾日；又放火燒燬他人所有之草木
，致生公共危險，累犯，處有期徒刑壹年貳月。
    事  實
一、乙○○曾於民國93年間因公共危險案件，經本院以93年度士
    簡字第790 號判決判處有期徒刑六月確定，復於94年間因竊
    盜及妨害自由案件，經臺灣高等法院以94年度上訴字第1545
    號判決分別判處有期徒刑八月及六月，並定應執行刑為有期
    徒刑一年確定，嗣經臺灣高等法院以94年度聲字第1164號裁
    定定其應執行刑為有期徒刑一年四月確定，而於95年8 月20
    日執行完畢，猶不知悔改，於96年8 月28日14時50分許，在
    位於陽明山國家公園園區內之臺北市○○區○○路456 號上
    方人行步道附近之永福宮前，以塑膠袋吸食強力膠後因見路
    旁雜草而一時心煩，竟意圖為自己不法之所有，竊取永福宮
    內放置供人燃香所用之打火機一只，並持以點燃陽明山國家
    公園管理處所管位於永福宮旁人行步道附近之四處草地，而
    焚燬其上所植草木，致生危害於國家公園環境之維護及遊憩
    旅客之安全，嗣因民眾見狀報警處理，火勢經臺北市政府消
    防局及時到場搶救始行撲滅。
二、案經臺北市政府警察局北投分局報請臺灣士林地方法院檢察
    署檢察官偵查起訴。
    理  由
一、按被告以外之人於審判外之言詞或書面陳述，除法律有規定
    者外，不得作為證據；又被告以外之人於審判外之陳述，雖
    不符合同法第159 條之1 至第159 條之4 之規定，但經當事
    人於審判程序同意作為證據，法院審酌該言詞陳述或書面陳
    述作成時之情況，認為適當者，亦得為證據；又當事人、代
    理人或辯護人於法院調查證據時，知有第159 條第1 項不得
    為證據之情形，而未於言詞辯論終結前聲明異議者，視為有
    前項之同意，刑事訴訟法第159 條第1 項及第159 條之5 分
    別定有明文。查本判決下列所引用之下列各項證據方法之證
    據能力，當事人於本院準備程序及審判期日中均未予爭執，
    且迄至言詞辯論終結前亦未再聲明異議，本院審酌該等言詞
    陳述及書面陳述作成時之情況，並無不宜作為證據之情事，
    依刑事訴訟法第159 條之5 之規定，自得作為證據，合先敘
    明。
二、訊據被告乙○○固不否認於前揭時地以打火機點燃四處草地
    而焚燬其上草木之事實，然矢口否認有何公訴意旨所稱之竊
    盜及公共危險犯行，辯稱：當日僅係為燒乾草，並非故意放
    火，而所使用之打火機係其個人所有，並非竊取所得云云。
    經查：被告乙○○於前揭時間持打火機點燃永福宮旁人行步
    道附近之四處草地，而焚燬其上所植草木乙情，業經其供明
    在卷，復經證人即現場處理員警甲○○於警詢及偵查中證述
    在卷，並有證人甲○○所製作之職務報告、現場位置圖及現
    場照片18張附卷可稽；又依上開現場位置圖觀之，起火點計
    有四處，而被告乙○○於本院審理中自承確曾在不同位置點
    燃火苗，觀諸證人甲○○於本院審理中證稱該四處起火點並
    無連接，足見被告乙○○顯非僅出於焚燬乾草之意；而依卷
    附現場照片觀之，該焚燬處周遭均植有草木，火勢顯有擴大
    四處竄燒之可能，且該起火點緊鄰人行步道旁，對行經該處
    不特定旅客之安全自具有危險性，是其放火行為顯已致生公
    共危險。又被告乙○○於本院審理中雖稱上開打火機係其個
    人所有云云，然其於96年8 月28日警詢時供稱該打火機係於
    永福宮之土地公廟供桌上所取得等語，復於本院96年11月19
    日準備程序中亦不否認確曾自該永福宮內取得打火機，而證
    人甲○○於本院審理中證稱該永福宮內置有香燭以供人參拜
    使用等語，且被告乙○○於本院審理中亦供稱該土地公廟並
    無其他點火設備等語，觀諸被告乙○○於本院審理中自承當
    日係前往該土地公廟吸食強力膠，而吸食強力膠無須使用打
    火機等語，應認被告乙○○於警詢中供稱其使用之打火機係
    由永福宮之土地公廟供桌上所取得乙情，較屬可採；又廟宇
    內所置放之打火機，雖係不特定香客於參拜之際得自由取用
    ，並於使用後歸還以供繼續利用，然被告乙○○係出於放火
    之意而取用該打火機，且依卷附之現場照片所示，上開打火
    機於使用後即棄置於起火處旁，是被告乙○○所為取用上開
    打火機之行為，自難謂非出於不法所有之意思。是被告乙○
    ○上開所辯，要屬事後卸責之詞，不足採信。本件事證明確
    ，被告乙○○之犯行洵堪認定，應予依法論科。
三、查被告乙○○所燒燬之上開草木，係位於陽明山國家公園之
    園區範圍內，此有內政部營建署陽明山國家公園管理處96年
    12月3 日營陽企字第0960008174號函在卷可稽，是其於國家
    公園區域內所為上開焚燬草木之行為，分別係犯國家公園法
    第24條及刑法第175 條第1 項之放火罪；另被告乙○○竊取
    上開打火機之行為，則係犯刑法第320 條第1 項之竊盜罪。
    又其以一放火行為同時觸犯國家公園法及刑法之罪名，為想
    像競合犯，應從一重之刑法第175 條第1 項之放火罪論處；
    而其所犯上開竊盜及放火罪間，犯意各別，罪名互異，應予
    分論併罰。又被告乙○○曾於93年間因公共危險案件，經本
    院以93年度士簡字第790 號判決判處有期徒刑六月確定，復
    於94年間因竊盜及妨害自由案件，經臺灣高等法院以94年度
    上訴字第1545號判決分別判處有期徒刑八月及六月，並定應
    執行刑為有期徒刑一年確定，嗣經臺灣高等法院以94年度聲
    字第1164號裁定定其應執行刑為有期徒刑一年四月確定，而
    於95年8 月20日執行完畢，此有臺灣高等法院被告全國前案
    紀錄表一份附卷可參，其前曾受有期徒刑之執行完畢，於五
    年以內故意再犯本件最重本刑為有期徒刑以上之罪，為累犯
    ，均應依刑法第47條第1 項之規定加重其刑。爰審酌被告乙
    ○○於國家公園區域內吸食強力膠後，竊取他人所有之打火
    機，並持之點燃火苗以燒燬草木，足生危害於國家公園環境
    之維護及遊憩旅客之安全，然於犯後尚能坦承部分犯行，及
    其品行、犯罪動機、目的、手段、行為次數、生活狀況、智
    識程度、犯罪所得之利益及所生之損害等一切情狀，分別量
    處如主文所示之刑。
據上論斷，應依刑事訴訟法第299 條第1 項前段，國家公園法第
24條，刑法第11條前段、第175 條第1 項、第320 條第1 項、第
41條第2 項、第47條第1 項、第55條、第51條第10款，刑法施行
法第1 條之1 ，判決如主文。
本案經檢察官鄭富城到庭執行職務
中    華    民    國    97    年    5     月    21    日
                  刑事第五庭審判長法  官  李育仁
                                  法  官  黃潔茹
                                  法  官  黃雅君
以上正本證明與原本無異。
如不服本判決，應於收受送達後10日內向本院提出上訴書狀，其
未敘述上訴理由者，應於上訴期間屆滿後20日內向本院補提理由
書狀（均須按他造當事人之人數附繕本）。'
                                  書記官  簡湘雲
中    華    民    國    97    年    5     月    21    日
附錄本案論罪科刑法條：
國家公園法第24條，刑法第175 條第1 項、第320 條第1 項
國家公園法24條
違反第十三條第一款之規定者，處六月以下有期徒刑、拘役或一
千元以罰金。
中華民國刑法第175條第1項
放火燒燬前二條以外之他人所有物，致生公共危險者，處 1 年以
上 7 年以下有期徒刑。
中華民國刑法第320條第1項
意圖為自己或第三人不法之所有，而竊取他人之動產者，為竊盜
罪，處 5 年以下有期徒刑、拘役或 5 百元以下罰金。


司法院資訊處製作；財團法人民間司法改革基金會備份。
